【裁判字號】    89,易,1554
【裁判日期】    890823
【裁判案由】    竊盜
【裁判全文】
臺灣臺南地方法院刑事判決                        八十九年度易字第一五五四號
    公  訴  人  臺灣台南地方法院檢察署檢察官
    被      告  丁○○
                己○○
                甲○○
右列被告因竊盜案件，經檢察官提起公訴（八十九年度偵字第一七六０號），本院判
決如左：
    主  文
丁○○結夥三人攜帶兇器竊盜，累犯，處有期徒刑捌月。
己○○、甲○○結夥三人攜帶兇器竊盜，均處有期徒刑柒月。
扣案鐵勾壹支沒收。
    事  實
一、丁○○（於民國八十六年間曾違反麻醉藥品管理條例，經台灣嘉義地方法院判處
    有期徒刑三月，甫於八十六年九月十九日以易科罰金執行完畢）、己○○及甲○○三人，基於意圖為自己不法所有之犯意聯絡，於八十九年一月二十六日下午三
    時二十分許，由甲○○把風，丁○○手持客觀上可資認定為凶器之鐵勾一支（長
    約九十公分）、手提網袋與己○○下到台南縣北門鄉○○○段第六一九地號戊○○所有之魚池內，結夥三人共同竊取紅蟳約七、八隻。嗣為戊○○發覺報警，甲○○趕緊叫邱、潘二人從魚池上來，丁○○將網袋內之紅蟳倒入池中，僅留一隻
    在網袋內；警察據報前來，當場查獲丁○○、己○○、甲○○三人，並扣得潘建
    華所有供竊取紅蟳所用之鐵勾一支，及紅蟳一隻。
二、案經戊○○訴由嘉義縣警察局布袋分局報請台灣台南地方法院檢察署檢察官偵查
    起訴。
    理  由
一、訊據被告丁○○、己○○、甲○○均矢口否認右揭竊盜犯行，被告丁○○辯稱：
    當天風很大，伊的衣服飛到告訴人戊○○的魚塭，伊下去撈即被告訴人指為偷竊
    紅蟳；被告己○○辯稱：丁○○下魚塭去撿衣服，伊沒有偷竊，也沒有下魚塭；
    被告甲○○辯稱：丁○○下魚塭撿衣服，伊沒有偷竊，也沒有下魚塭云云。經查
    ：
  (一)右揭被告三人行竊之事實，業據告訴人戊○○於本院訊問時供述明確：「我看到
    被告丁○○在魚塭旁，拿專門勾紅蟳的鐵勾在勾紅蟳。他一手拿鐵勾，一手拿網
    袋，網袋裡已有紅蟳，可能不少。他等我走過來時，看到他將網袋往下倒，可是
    還是有一隻勾住。他要交給己○○，但己○○沒有接過來。丁○○就將該隻紅蟳
    放入魚塭，並至另一魚池洗腳，當時他的膠鞋仍是濕的。他們的車停在墓地旁，
    我開車至墓地將他們車堵住，當時己○○在丁○○旁的魚塭內，甲○○站在魚塭
    寮邊。甲○○看到我們車子開過去時，她就喊丁○○他們。我打電話報警時，丁○○說要硬、要軟、要打，他一個人就可以了。我堵車時，甲○○要將車開走，
    差一點撞上我。」（見本院八十九年六月一日訊問筆錄）
  (二)雖被告三人辯稱開車經過告訴人之魚塭時，放置在汽車後方玻璃下置物處的衣服
    被風吹落魚塭，被告潘建華下魚塭撿衣服云云。惟經本院到現場勘驗，並命被告
    指出衣服被風吹落之位置繪製現場圖，被告車行經告訴人魚塭時，距離魚塭在二
    十公尺以上，此有勘驗筆錄所附之現場圖、照片四幀可憑。按在汽車行進中，放
    置在汽車後座玻璃下方置物處之衣服被風吹出車外已夠匪夷所思，吹出窗後再被
    吹入二十公尺遠之魚塭內，甚難想像，上開辯解欠缺合理正當性。查告訴人曾目
    睹被告丁○○腳穿膠鞋、手持鐵勾抓紅蟳，警方依據告訴人之供述，在被告座車
    之行李箱查獲鐵勾及潮濕的膠鞋，此有該鐵勾、膠鞋扣案足憑，並經證人即嘉義
    縣警察局布袋分局布袋派出所警員丙○○、乙○○到庭證述明確。上揭鐵勾、膠
    鞋等物均是放置在被告座車行李箱，如非被告拿出使用，告訴人不可能知道被告
    車上有該物而報警搜索查獲。況且，被告潘建華於偵查中亦自承「我看到一隻紅
    蟳，好奇撿起來，看到塭主又放回去」，足認被告潘建華確實有撿拾紅蟳及看到
    塭主後放掉紅蟳之動作。告訴人之指訴應與事實相符。
  (三)此外，尚有紅蟳一隻之贓物領據扣案可資佐證，綜合以觀，被告三人所辯僅是下
    魚塭撿衣服，要屬卸責之詞，不足採信。被告三人攜帶兇器結夥三人竊盜犯行，
    事證已明，堪以認定。
二、核被告三人所為，係犯刑法第三百二十一條第一項第三款、第四款加重竊盜罪名
    。又被告甲○○雖僅係擔任把風，但係以自己犯罪之意思為之，仍為共同正犯，
    此參最高法院二十四年上字第一八七五號判例自明。又被告三人就前揭犯行間，
    有犯意聯絡及行為分擔，均為共同正犯。被告丁○○於八十六年間曾違反麻醉藥
    品管理條例，經台灣嘉義地方法院判處有期徒刑三月，甫於八十六年九月十九日
    以易科罰金執行完畢，此有台灣台南地方法院檢察署刑案資料查註紀錄表、台灣
    高等法院被告全國前案紀錄表在卷可按，其於五年之內再犯本件有期徒刑以上之
    罪，為累犯，應依法加其刑。爰審酌被告犯罪之動機、目的、手段、生活狀況、
    品行、智識程度，及係因一時貪念竊取他人財物、所生危害尚屬輕微、惟犯罪後
    矢口否認犯行、態度不佳等一切情狀，分別判處如主文所示之刑，以示懲儆。扣
    案鐵勾一支為被告丁○○所有供犯罪所用之物，應宣告沒收。至於扣案膠鞋兩雙
    、鐵桶一個非供竊取紅蟳所用之物，不宣告沒收，併此敘明。
三、據上論斷，應依刑事訴訟法第二百九十九條第一項前段，刑法第二十八條、第三
    百二十一條第一項第三款、第四款、第四十七條、第三十八條第一項第二款，判
本案經檢察官柯怡伶到庭執行職務。
中    華    民    國      八十九      年      八      月      二十三    日
                                  臺灣臺南地方法院刑事第四庭
                                      法  官  張  麗  娟
右正本證明與原本無異
如不服本判決，應於判決送達後十日內，向本院提出上訴狀。
                                      書記官  陳  怡  吟
中    華    民    國      八十九      年      八      月      二十三    日
附錄法條：
刑法第三百二十一條第一項第三款、第四款
犯竊盜罪而有左列情形之一者，處六月以上五年以下有期徒刑：
三、攜帶兇器而犯之者。
四、結夥三人以上而犯之者。


司法院資訊處製作；財團法人民間司法改革基金會備份。
